# 请教版主，关于对联营企业的核算？

提问人：baldwin_guo 时间：2011-04-07 18:18:18
A对B企业的持股比例为40%，将其作为联营企业按权益法核算。B企业为合并口径报表，其有一非全资子公司（B企业持股80%）。
那么A公司对B进行权益法核算应计损益时，是应该按其归属于母公司的净利润，还是按照合并报表中的净利润（即加上归属于少数股东的净利润）？ 期末，A对B的长期股权投资余额应该是等于B企业的归属于母公司的所有者权益×40%；还是所有者权益×40%？ 个人认为应该按归属于母公司的计算， 谢教版主理解是否正确!

回答人：chenyiwei
回复 藤椅 baldwin_guo 的帖子是这样。一般是按照被投资企业合并报表中所显示的归属于其母公司股东的权益和损益为基础计算。